臺灣臺南地方法院臺南簡易庭裁定
109年度南秩抗字第2號
抗  告  人  
即被移送人  謝喬毅



上列抗告人即被移送人因違反社會秩序維護法案件，不服本院臺
南簡易庭中華民國109年2月19日所為第一審裁定（108年度南秩
字第152號），提起抗告，本院普通庭為第二審裁定如下：
    主    文
抗告駁回。
    理    由
一、抗告意旨略以：伊為找尋陳吳花而鳴按門鈴，有事要求對方
    出面，如不鳴按門鈴，應如何處理？又陳吳花於如附表編號
    1所示時間後，即已拆除門牌號碼臺南市○○區○○街00巷00號
    建物（下稱系爭建物）之門鈴，陳吳花應無得知伊於如附表
    編號2至編號5所示時間，在系爭建物前，鳴按門鈴之可能。
    另伊如不於晚間鳴按電鈴，陳吳花是否即會於白天大聲吼叫
    ？為此，爰依法提起抗告，求予廢棄原裁定等語。
二、原裁定認為抗告人於如附表1編號至編號5所示時間，在系爭
    建物前，藉端多次以鳴按門鈴之方式，滋擾其鄰居即系爭建
    物之住戶陳吳花，有違反社會秩序維護法第68條第2款規定
    之行為，因而裁處抗告人罰鍰新臺幣（下同）5,000元。
三、按藉端滋擾住戶者，處3日以下拘留或新臺幣1萬2,000元以
    下罰鍰，此參諸社會秩序維護法第68條第2款規定自明。所
    謂藉端滋擾住戶，乃指行為人基於滋擾住戶之故意，藉由特
    定事端擴大發揮，而以逾越該事端在一般社會觀念所能容忍
    之行為，妨害住戶之安寧者。
四、經查：
　㈠本件被移送人雖不否認於如附表編號1至編號5所示時間，在
    系爭建物前，鳴按門鈴之事實，惟矢口否認有前揭違反社會
    秩序維護法之行為，而以前揭抗告理由置辯。經查：
　　1.被移送人於如附表編號1至編號5所示時間，在系爭建物前
      ，鳴按門鈴之事實，業據被移送人於警詢中供認不諱，核
      與證人即被害人陳吳花於警詢中證述之情節相符，並有攝
      有抗告人於如附表編號1至編號5所示時間，在系爭建物前
      ，鳴按電鈴之照片各1幀在卷可按。另經本院受命法官當
      庭勘驗抗告人提出之錄影光碟，其中名稱為「11月2日」
      之資料夾內，檔名為「00000000-000000CH02.avi」之檔
      案，錄有抗告人於畫面所示時間108年11月2日下午10時0
      分4秒許，按壓系爭建物門鈴之影像；其中名稱「11月4日
      」之資料夾內，檔名為「00000000-000000CH02.avi」之
      檔案，錄有抗告人於畫面所示時間108年11月4日下午10時
      2分23秒許，按壓系爭建物門鈴之影像；另外，名稱為「1
      1月5日」之資料夾內，檔名為「00000000-000000CH02.av
      i」之檔案，錄有抗告人於畫面所示時間108年11月5日下
      午10時10分27秒許，按壓系爭建物門鈴之影像，並有訊問
      筆錄1份在卷可按。足認抗告人確有於如附表編號1至編號
      5所示時間，在系爭建物前，鳴按門鈴等情。又縱令抗告
      人為前揭行為之目的，確如其於警詢所述僅在要求陳吳花
      白天小聲說話，因抗告人於如附表編號1至編號5所示時間
      ，多次在系爭建物前，鳴按門鈴；且除於如附表編號1所
      示時間外，均於晚間10時以後，顯係藉由找尋陳吳花，央
      請陳吳花白天小聲說話之事端擴大發揮，而以踰越該事端
      在一般社會觀念所能容忍之鳴按門鈴行為，妨害住戶陳吳
      花之安寧。　　　
　　2.衡諸抗告人之目的，如僅在要求陳吳花白天小聲說話，大
      可於陳吳花白天與人說話時，當面向陳吳花反應，或選擇
      於白天或傍晚時段，前往系爭建物向陳吳花反應，應無除
      於如附表編號1所示時間外，均選擇於夜間10時以後，在
      系爭建物前，鳴按門鈴之理。況且，抗告人於如附表編號
      2所示時間，在系爭建物前，鳴按門鈴，未獲回應後，應
      知陳吳花無意於夜間10時以後之時段開門與其對話，如抗
      告人之目的，確在要求陳吳花白天小聲說話，理應選擇於
      其他時段向陳吳花反應，實無仍然一而再，再而三於夜間
      10時以後，在系爭建物前，鳴按門鈴之理。顯見抗告人於
      如附表編號1至編號5所示時間，至系爭建物前，鳴按門鈴
      之目的，並非僅為找尋陳吳花，要求陳吳花白天小聲說話
      ，而有滋擾住戶陳吳花之故意甚明。
　　3.至抗告人雖以前揭抗告理由置辯。惟按，依坊間一般門鈴
      之設計及功能，鳴按設於建物門口之門鈴，於鳴按當下，
      即可聽見建物內門鈴之聲響；又抗告人於如附表編號2、3
      、4所示時間，在系爭建物前，鳴按門鈴後，均有於系爭
      建物門前等候約1分鐘之久，始行離開系爭建物門口，已
      經本院受命法官當庭勘驗抗告人提出之錄影光碟屬實，並
      有訊問筆錄1份在卷足據。如陳吳花於如附表編號1所示時
      間後，即已拆除系爭建物之門鈴，抗告人於如附表編號2
      、3、4所示時間，在系爭建物前，鳴按門鈴時，即可發現
      ，又豈有於如附表編號2至編號4所示時間，在系爭建物前
      ，鳴按電鈴後，仍於系爭建物門口等候約1分鐘之理？況
      且，如陳吳花於如附表編號1所示時間後，即已拆除系爭
      建物之門鈴，陳吳花又焉有知悉抗告人於如附表編號2至
      編號5所示時間，在系爭建物前，鳴按門鈴而報警處理之
      可能。另不論陳吳花是否於白天大聲吼叫，抗告人均應循
      法律途徑以求解決，尚不得因此藉由該事端，以鳴按門鈴
      之方式，滋擾住戶陳吳花。是抗告人上開辯解，無非事後
      卸責之詞，不足採信。
　　4.從而，抗告人既基於滋擾住戶陳吳花之故意，藉由找尋陳
      吳花，央請陳吳花白天小聲說話之事端擴大發揮，而以踰
      越該事端在一般社會觀念所能容忍之鳴按門鈴行為，妨害
      住戶陳吳花之安寧，其有藉端滋擾住戶之行為，應堪認定
      。
五、綜上所述，抗告人確有藉端滋擾住戶之行為，原審依社會秩
    序維護法第68條第2款規定，裁處抗告人罰鍰5,000元，並無
    違法或不當之情形，故抗告無理由，應予駁回。
六、依社會秩序維護法第92條，刑事訴訟法第412條規定，裁定
    如主文。       
中　　華　　民　　國　　110 　年　　1 　　月　　13　　日
                  臺灣臺南地方法院臺南普通庭
                          審判長法  官  林雯娟
　　　　　　　　　　　　　　
                                法  官  吳金芳

　　　　　　　　　　　　　　　　法  官  伍逸康
以上正本係照原本作成。　　　　　　　　　　　　　　　　　
本裁定不得再抗告。
中　　華　　民　　國　　110 　年　　1 　　月　　13　　日
　　　　　　　　　　　　　　　　書記官  康紀媛

附表
編號        時  間 1 108年10月21日下午1時7分許 2 108年11月2日下午10時許 3 108年11月4日下午10時2分許 4 108年11月5日下午10時10分許 5 108年11月23日下午10時33分許